# 请教陈版子公司利润分红，合并报表怎么处理？

提问人：cjzhangyong 时间：2013-12-04 22:23:21
2012 年末母公司A持股子公司B80%股份，A公司长期股权投资-子公司 80 子公司 实收资本 80,2013年子公司实现利润 100 ，分红50.母公司个别报表采用成本法计量长期股权投资 分红母公司分录 借：应收股利 40 贷：投资收益 40 子公司分红分录 借：
未分配利润 50 贷：应付股利 50 ，编制合并报表 调整权益法 借：长期股权投资 80 贷：投资收益 80 借：投资收益 40贷：长期股权投资 40 抵消分录 借：实收资本 100 未分配利润 50 贷： 长期股权投资 120 少数股东权益 30 借：应付股利 40 贷：应收股利 40 这里分红 50 万元 其中有 10 是少数股东权益 这块怎么抵消，上述合并报表抵消调整分录是否完整。

回答人：chenyiwei
借：投资收益 40 ，借：少数股东损益 10 ，贷：未分配利润 50 。

提问人：cjzhangyong 时间：2013-12-04 22:54:48
这里抵消的是所有者权益表，当年实现100-50分红 留存下来的 50 利润吗？

回答人：chenyiwei
你的抵销分录没有抵利润表，所以补上。未分配利润的抵销在资产负债表抵销分录中已有。

提问人：cjzhangyong 时间：2013-12-05 14:41:53
陈版请教下，假设子公司当期实现利润 100 计提盈余公积 10 母公司持股80%，子公司所有权权益跟母公司长期股权投资抵消完，子公司 当期实现利润 100 80% 计入合并报表未分配利润 ，但是子公司计提的盈余公积 10 80%=8这块是否需要从合并报表的未分配利润调整到盈余公积

回答人：chenyiwei
目前在新准则下的习惯做法是不恢复子公司提取的盈余公积，母公司个别报表层面和合并报表层面的盈余公积金额一致。

提问人：cjzhangyong 时间：2013-12-11 16:45:59
从合并报表层面的盈余公积 就跟母公司层面盈余公积一样，没有按照合并利润表的利润计提盈余公积吗？

回答人：chenyiwei
新准则下合并报表和母公司报表的盈余公积通常一致。合并报表层面的盈余公积不具有法律上的意义。

提问人：guizilaile00 时间：2016-09-26 17:19:16
请问为什么不是 借：投资收益 80 少数投东损益 20 贷：对股东的分配 50 未分配利润 50

回答人：chenyiwei
这是在楼主的抵销分录基础上增补的分录（利润表抵销分录）。因此不是完整的抵销分录。另外是考虑不模拟权益法，直接在成本法核算结果的基础上抵销。

提问人：ahappy61 时间：2018-06-07 21:36:11
陈老师，想请教一下，全资子公司，在分红当年，合并层面将分红抵消掉，做 借：投资收益，贷：未分配利润；
在子公司处置的当年，可不可以认为，分红的投资收益没有体现出来，在处置子公司的当期，做借：未分配利润，贷 投资收益，这种方式，把分红的投资收益翻回来呢
1.png (126.99 KB, 下载次数: 6)
2018-6-7 21:31 上传
2.png (135.6 KB, 下载次数: 3)
2018-6-7 21:31 上传
陈老师，如图片所示的处理对吗，特别是标绿色部分
在翻回投资收益这笔，我也觉得不对，翻回分红投资收益的话，投资收益算出来的金额，就不等于收到的对价-子公司净资产了可是为什么不能翻回呢，分红的时候，单体确认了投资收益，在合并层面冲掉了，既然公司已经出售了，也确实有这块分红了，为什么不可以翻回来呢

回答人：chenyiwei
母子公司之间分红并不是未实现内部交易损益，以前年度的分红在处置子公司当年并不需要特殊的抵销处理。

提问人：zcqcpa 时间：2019-04-20 10:39:24
陈版，请教，对于非同一控制下合并收购子公司，子公司收购前在报表上列报的分配给原股东的利润分配，在收购后的合并报表中还列报应付股利还是应该调整至其他应付款？

回答人：chenyiwei
都可以。如果列报为应付股利的，应在附注中说明系被收购方在购买日前宣告分配给原股东的股利。